# 用于购买探矿权的利息支出

提问人：wulinjie64 时间：2011-01-21 22:51:08
请教陈版主：贷款购买的探矿权，期利息支出能否资本化。该公司与银行签定的是固定资产贷款合同。探矿权是有储量的。

回答人：chenyiwei
回复 楼主 wulinjie64 的帖子一般理解，探矿权如果成功探明经济储量，最终是会形成采矿权成本的一部分。 可以比照为建设项目购入土地使用权时的利息资本化考虑因素考虑这个问题。需要考虑因素：（ 1 ）勘探的周期是否较长（一般在一年以上），即由该探矿权形成的采矿权是否属于借款费用准则规定的符合资本化条件的资产；（ 2 ）成功可能性大小；（ 3 ）是否满足借款费用开始资本化必须满足的三项条件，尤其是已经开始了实质性的勘探活动。